臺灣高等法院交通事件裁定　　　　　　96年度交抗字第1017號
抗　告　人
即受處分人　甲○○
上列抗告人因違反道路交通管理處罰條例案件，不服臺灣臺北地
方法院，中華民國96年11月13日所為裁定（96年度交聲字第1343
號），提起抗告，本院裁定如下：
    主  文
抗告駁回。
    理  由
一、按汽車駕駛人駕駛汽車，應遵守道路交通標誌、標線、號誌
    之指示，如汽車駕駛人，行經有燈光號誌管制之交岔路口闖
    紅燈者，處新臺幣（下同）一千八百元以上五千四百元以下
    罰鍰，並應記違規點數三點，道路交通安全規則第九十條前
    段、道路交通管理處罰條例第五十三條第一項、第六十三條
    第一項第三款分別定有明文。又按行為人有本條例之情形者
    ，應填製舉發違反道路交通管理事件通知單（下簡稱通知單
    ），並於被通知人欄予以勾記，其通知聯依下列規定辦理：
    一、當場舉發者，應填記駕駛人或行為人姓名、性別、出生
    年月日、地址、身分證統一編號及車主姓名、地址、車牌號
    碼、車輛種類。被查獲之駕駛人或行為人為受處分人時，應
    於填記通知單後將通知聯交付該駕駛人或行為人簽名或蓋章
    收受之；拒絕簽章者，仍應將通知聯交付該駕駛人或行為人
    收受，並記明其事由及交付之時間；拒絕收受者，應告知其
    應到案時間及處所，並記明事由與告知事項，視為已收受，
    又違反道路交通管理事件行為人，未依規定自動繳納罰鍰，
    或未依規定到案聽候裁決，處罰機關應依基準表於舉發違反
    道路交通管理事件通知單送達且逾越應到案期限六十日之三
    個月內，逕行裁決之，違反道路交通管理事件統一裁罰基準
    及處理細則第十一條第一項第一款、第四十四條第一項及違
    反道路交通管理事件統一裁罰基準表亦著有明文。
二、原處分意旨略以：本件抗告人即受處分人（下稱受處分人）
    甲○○駕駛車牌號碼一九○－CV號營業小客車，於民國九十
    六年七月二十六日十八時二分許，行經臺北縣板橋市○○路
    ○段處，為臺北縣政府警察局海山分局交通分隊警員王建築
    ，以受處分人駕車「紅燈左轉」，係行經有燈光號誌管制之
    交岔路口闖紅燈之違規行為，依道路交通管理處罰條例第五
    十三條第一項規定攔停舉發，而因受處分人當場拒絕簽收乙
    情，業經舉發警員分別記載於通知單移送聯、通知聯。嗣受
    處分人逾上揭通知單所載應到案日期九十六年八月十日，未
    依規定自動繳納罰鍰、到案聽候裁決，原處分機關即臺北市
    交通事件裁決所遂於同年十月十一日（逾應到案期日六十日
    以上）認受處分人有上開違規之行為，而依道路交通管理處
    罰條例第五十三條第一項、第六十三條第一項第三款、違反
    道路交通管理事件統一裁罰基準表，裁處受處分人罰鍰五千
    四百元，並記違規點數三點。
三、受處分人異議及抗告意旨略以：伊係見號誌正要轉換紅燈之
    際左轉，而警員指示靠內側快車道停車時，因後另有他車，
    不便停車，才靠右側慢車道停車，警當場喝斥不服取締、多
    加一條，伊不服就拒簽，但未拒收，警員未將紅單交付，亦
    未告知到案時間及處所，伊如何申訴，請改裁處罰鍰二千七
    百元云云。
四、經查：
（一）本件受處分人係於前揭時、地，經值勤警員以其駕車紅燈
      左轉為由攔停舉發，受處分人雖辯稱：伊係正要轉換紅燈
      之際左轉云云。然按圓形黃燈用以警告車輛駕駛人及行人
      ，表示紅色燈號即將顯示，屆時將失去通行路權，道路交
      通標誌標線號誌設置規則第二百零六條第四款定有明文。
      故交通號誌中之圓形黃燈燈號僅有警告之性質，無強制車
      輛駕駛人為一定行為之效果。是以，駕駛人於燈號已轉換
      為黃燈，尚未轉換紅燈之際，倘有充裕時間、適當距離時
      ，固可加速通過；然若通過停止線之際，燈號已轉為紅燈
      時，駕駛人不減速停車，反加速駕駛之行為，即屬違規。
      受處分人雖以前詞置辯，然衡情受處分人身為駕駛人，因
      需專心注意四周人、車狀況，自無同時緊盯前方號誌及停
      止線，精確判斷通過之瞬間，燈號是否已轉換為紅燈之可
      能。反觀諸在路旁執行取締交通違規之警員，因職務所需
      ，必定專注於觀察車輛究否在燈號變為紅燈後方通過停止
      線之情，徵以受處分人與舉發警員間素不相識，無怨恨仇
      隙，警員係依法執行職務，若非出於確信，應無甘冒行政
      或刑事責任，刻意栽贓受處分人違規之必要，若無其他客
      觀事證足認警員顯有誤認情事，應以警員之判定，認較屬
      客觀可採。又本件受處分人對於欲駕車左轉時，正值號誌
      轉換紅燈之際之情並無爭執，雖不服舉發警員認定受處分
      人駛過停止線左轉彎時，號誌已轉換紅燈一節，但卻未能
      提出對己有利之證據供本院調查、審酌，僅空言辯稱，尚
      難採信而為對其有利之認定。
（二）此外，並有臺北縣政府警察局北縣警交字第Ｃ00000
      000號舉發違反道路交通管理事件通知單移送聯、通知
      聯、臺北市交通事件裁決所北市裁四字第裁二二－Ｃ00
      000000號違反道路交通管理事件裁決書各一紙在卷
      可稽（見原審卷第5、9頁），堪認受處分人違規行為明確
      。
（三）再受處分人拒絕簽收、經警已當場告知到案時間、處所等
      情，業經載明於通知單移送聯、通知聯上，有該通知單移
      送聯、通知聯影本可憑（見原審卷第9 頁），受處分人逾
      應到案日期未自動繳納罰鍰、聽候裁決，揆諸首揭說明，
      原處分機關依違反道路交通管理處罰條例第五十三條第一
      項、第六十三條第一項、違反道路交通管理事件統一裁罰
      基準及處理細則第四十三條、第四十四條、第六十七條規
      定，裁處受處分人罰鍰五千四百元，並記違規點數三點，
      經核於法即無不合。是受處分人之抗告意旨辯稱：「其係
      拒簽，並未拒收，員警未告知到案時間及處所，應改裁處
      二千七百元」云云，受處分人前揭所辯並未提出證據以實
      其說，且與上開通知單移送聯、通知聯上之記載不同，自
      不足採。
五、綜上，受處分人於上開時、地，駕車闖越紅燈之行為，已違
    反前揭道路交通管理處罰條例第五十三條第一項之規定。從
    而，原處分機關依道路交通管理處罰條例第五十三條第一項
    規定裁處罰鍰五千四百元，並計違規點數三點，核無違誤，
    原審據以駁回受處分人之異議，自無不合。抗告人仍執前詞
    ，提起抗告，為無理由，應予駁回。
據上論斷，應依道路交通案件處理辦法第二十六條，刑事訴訟法
第四百十二條，裁定如主文。
中　　華　　民　　國　　96　　年　　12　　月　  27  　日
                  刑事第十二庭  審判長法　官  蔡永昌
　　　　　　　　　　　　　　　　      法  官  施俊堯
　　　　　　　　　　　　　　　　      法  官  王梅英
以上正本證明與原本無異。
不得再抗告。
                                      書記官  顧哲瑜
中　　華　　民　　國　　96　　年　　12　　月　　31　　日
